【裁判字號】    98,易,401
【裁判日期】    990203
【裁判案由】    竊盜等
【裁判全文】
臺灣花蓮地方法院刑事判決               98年度易字第401號
公  訴  人  臺灣花蓮地方法院檢察署檢察官
被      告  乙○
            甲○○
            丙○○
上列被告等因竊盜等案件，經檢察官提起公訴（98年度偵字第24
33號），被告於準備程序中為有罪之陳述，本院合議庭裁定由受
命法官獨任進行簡式審判程序，判決如下：
    主  文
乙○竊盜，累犯，處有期徒刑陸月，如易科罰金，以新臺幣壹仟
元折算壹日。
甲○○牙保贓物，累犯，處有期徒刑月，如易科罰金，以新臺
幣壹仟元折算壹日；又共同竊盜，共罪，均累犯，各處有期徒
刑肆月，如易科罰金，均以新臺幣壹仟元折算壹日。應執行有期
徒刑壹年壹月，如易科罰金，以新臺幣壹仟元折算壹日。
丙○○共同竊盜，共罪，均累犯，各處有期徒刑伍月，如易科
罰金，均以新臺幣壹仟元折算壹日；又竊盜，累犯，處有期徒刑
伍月，如易科罰金，以新臺幣壹仟元折算壹日。應執行有期徒刑
壹年陸月，如易科罰金，以新臺幣壹仟元折算壹日。
    事  實
一、乙○前曾於民國84年間因違反麻醉藥品管理條例案件，經本
    院判處有期徒刑 6月確定；復於86年間因違反麻醉藥品管理
    條例案件，經臺灣臺北地方法院判處應執行有期徒刑6年4月
    ，並經減刑為應執行有期徒刑6年2月確定後接續執行，於88
    年12月23日因縮短刑期假釋出監，其後因撤銷假釋執行殘刑
    ，於96年8月1日執行完畢出監；甲○○前曾於90、91、92年
    間因竊盜及違反槍砲彈藥刀械管制條例等案件，經本院分別
    判處有期徒刑1年、5月、1年3月確定，並執行前案殘刑4年4
    月又20日，嗣經裁定減刑並定其應執行刑為有期徒刑6年5月
    及9月確定，於97年6月5日縮短刑期假釋出監，於97年10月2
    日保護管束期滿執行完畢；丙○○前曾於95年間因施用毒品
    案件，經臺灣高等法院花蓮分院判處應執行有期徒刑11月，
    並經裁定減刑為有期徒刑 5月又15日確定，復於96年間因竊
    盜案件，經本院分別判處有期徒刑 2月、2月，嗣與前揭5月
    又15日部分經裁定定其應執行有期徒刑 8月又15日確定，於
    97年10月26日縮刑期滿執行完畢。詎三人均不知悔改，而為
    下列竊盜、贓物犯行：
    (一)乙○意圖為自己不法之所有，於附表編號一所示之時、地
      ，徒手竊取如附表編號一所示之物。得手後，於同日晚上
      10時許，持上揭竊得物品，至花蓮縣花蓮市○○○街26號
      4樓之5甲○○之租屋處，委託甲○○販賣。
    (二)甲○○明知上揭物品係乙○竊取之贓物，竟基於牙保贓物
      之犯意，於98年2月22日至同年4月15日間某日，將上開電
      腦1組，持往花蓮縣花蓮市○○○街9號吳春文之租屋處，
      以新臺幣（下同） 5,000元之價格，售予不知情之吳春文
      後，得款悉交予乙○。
    (三)甲○○與丙○○基於意圖為自己不法所有之犯意聯絡，於
      附表編號二、四、五所示之時間、地點，共同徒手竊取如
      附表編號二、四、五所示之物品，得手後則朋分竊得之物
      ，部分並持往位在花蓮縣吉安鄉○○路○段552號宏銓企業
      有限公司販賣，得款 2,519元朋分花用。嗣甲○○在前揭
      牙保贓物、竊盜犯行尚未為有偵查犯罪職權之機關或公務
      員發覺前，主動向花蓮縣警察局員警供出而自首，並為警
      帶同甲○○至其花蓮縣花蓮市民光423之2號對面空屋、花
      蓮縣吉安鄉○○○街209巷1號居住處，分別起出音響主機
      1臺、擴大機2臺、砂光機1臺、變電器1臺、救車電瓶接線
      1組、工具 1批、鑽頭1支，及電鑽2支、震動電鑽1支、天
      山靈芝1瓶；並另至花蓮縣花蓮市○○○街9號吳春文住處
      ，查獲電腦主機1臺、液晶顯示器1臺、喇叭2個、鍵盤1個
      及光碟機1臺，而循線查知上情。
    (四)丙○○另意圖為自己不法之所有，於附表編號三所示時間
      、地點，徒手竊取如附表編號三所示之物。
二、案經花蓮縣警察局移送臺灣花蓮地方法院檢察署檢察官偵查
    起訴。
    理  由
一、上開犯罪事實，業被告乙○於本院審理時、被告甲○○、丙
    ○○於警詢、偵查中及本院審理時均坦承不諱，核與證人吳
    春文、楊碧華、辛○○、庚○○、己○○、戊○○於警詢所
    證述之情節相符。此外，復有廢棄物資源回收切結書 1份、
    贓物領具 2紙、照片14張在卷可稽。被告之自白，核與事實
    相符，應堪採信，本案事證明確，自應依法論科。
二、刑法第 321條第1項第2款所謂之門扇、牆垣或其他安全設備
    ，均須與住宅、有人居住之建築物、船艦有關者，始屬之（
    司法院（74）廳刑一字第 497號函參照）。是以若非與住宅
    、有人居住之建築物、船艦有關之安全設備，自不得認係刑
    法第 321條第1項第2款所稱之安全設備。查本案花蓮縣花蓮
    市○○○街73號房屋，已無大門、窗戶，僅留有門框、窗框
    ；花蓮市美崙溪堤防「嘉國高支21號」對面倉庫，均顯非住
    宅或有人居住之建築物，此有照片在卷可稽。是依前揭說明
    ，被告甲○○與丙○○踰越上開二處建築物之窗戶入內行竊
    ，自應僅論以普通竊盜罪。是核被告乙○所為，係犯刑法第
    320條第1項之竊盜罪；被告甲○○如犯罪事實欄(二)所為，係
    犯刑法第349條第2項之牙保贓物罪；如附表編號二、四、五
    所為，均係犯刑法第320條第1項竊盜罪；被告丙○○如附表
    編號二、三、四、五所為，均係犯刑法第320條第1項之竊盜
    罪。被告甲○○、丙○○所為與刑法第 321條第1項第2款之
    踰越安全設備竊盜罪不合，已如前述，公訴人認被告甲○○
    、丙○○涉犯刑法第321條第1項第 2款之加重竊盜罪部分，
    均有未洽，起訴法條應予變更。被告甲○○與丙○○，就附
    表編號二、四、五之竊盜犯行，有犯意聯絡及行為分擔，均
    為共同正犯。又被告甲○○、丙○○所犯牙保贓物，及如附
    表編號二至五所示之竊盜各罪，犯意各別，行為互殊，均應
    分論併罰。查被告乙○前曾於84年間因違反麻醉藥品管理條
    例案件，經本院判處有期徒刑 6月確定；復於86年間因違反
    麻醉藥品管理條例案件，經臺灣臺北地方法院判處應執行有
    期徒刑6年4月，並經減刑為應執行有期徒刑6年2月確定後，
    接續執行於88年12月23日因縮短刑期假釋出監，其後因撤銷
    假釋執行殘刑，於96年8月1日執行完畢出監；被告甲○○前
    曾於90、91、92年間因竊盜及違反槍砲彈藥刀械管制條例等
    案件，經本院分別判處有期徒刑1年、5月、1年3月確定，並
    執行前案殘刑4年4月又20日，嗣經裁定減刑並定其應執行刑
    為有期徒刑 6年5月及9月確定，於97年6月5日縮短刑期假釋
    出監，於97年10月 2日假釋期滿執行完畢；被告丙○○前曾
    於95年間因施用毒品案件，經臺灣高等法院花蓮分院判處應
    執行有期徒刑11月，並經裁定減刑為有期徒刑 5月又15日確
    定，復於96年間因竊盜案件，經本院分別判處有期徒刑 2月
    、2月，嗣與前揭5月又15日部分經裁定定其應執行有期徒刑
    8 月又15日確定，於97年10月26日縮刑期滿執行完畢，有渠
    等臺灣高等法院被告前案紀錄表在卷可憑，被告 3人受有期
    徒刑執行完畢後， 5年以內故意再犯本案有期徒刑以上之罪
    ，均為累犯，均應依刑法第47條第 1項規定加重其刑。又被
    告甲○○所犯本案牙保贓物、竊盜犯行，在未為任何有偵查
    犯罪職權之機關或公務員知悉前，即向警員自首，並進而接
    受本件裁判，有被告甲○○之筆錄在卷可稽，爰依法減輕其
    刑，並依法先加後減之。爰審酌被告三人均有多項前科紀錄
    ，素行非佳，本案又竊取他人財物，或為之牙保贓物，犯罪
    之目的、動機、手段，所造成之危害，及犯罪後均尚知坦承
    犯行等一切情狀，分別量處如主文所示之刑，並諭知易科罰
    金之折算標準，並就被告甲○○、丙○○部分定其應執行之
    刑及諭知易科罰金之折算標準。
據上論斷，應依刑事訴訟法第299條第1項前段、第273條之1第 1
項、第 300條，刑法第28條、第320條第1項、第349條第2項、第
47 條第1項、第62條前段、第51條第5款、第41條第1項前段，刑
法施行法第1條之1，判決如主文。
本案經檢察官簡淑如到庭執行職務。
中    華    民    國    99    年    2     月    3     日
                  刑事第一庭    法  官  林恒祺
以上正本證明與原本無異。
如不服本判決應於收受送達後10日內向本院提出上訴書狀，並應
敘述具體理由。其未敘述上訴理由者，應於上訴期間屆滿後20日
內向本院補提理由書(均須按他造當事人之人數附繕本)「切勿逕
送上級法院」。告訴人或被害人如對於本判決不服者，應具備理
由請求檢察官上訴，其上訴期間之計算係以檢察官收受判決正本
之日期為準。
中    華    民    國    99    年    2     月    5     日
                                書記官
附錄本判決論罪之法律條文：
中華民國刑法第320條第1項
意圖為自己或第三人不法之所有，而竊取他人之動產者，為竊盜
罪，處5  年以下有期徒刑、拘役或 5 百元以下罰金。
意圖為自己或第三人不法之利益，而竊佔他人之不動產者，依前
項之規定處斷。
前二項之未遂犯罰之。
中華民國刑法第349條第2項
收受贓物者，處 3 年以下有期徒刑、拘役或 5 百元以下罰金。
搬運、寄藏、故買贓物或為牙保者，處 5年以下有期徒刑、拘役
或科或併科1千元以下罰金。
因贓物變得之財物，以贓物論。
附表
┌──┬───┬────┬─────┬────┬───┐
│編號│時間  │地點    │竊得物品  │被害人  │行為人│
├──┼───┼────┼─────┼────┼───┤
│一  │民國98│花蓮縣吉│電腦1組（ │辛○○  │乙○  │
│    │年2月2│安鄉中央│含主機1臺 │        │      │
│    │1日某 │路三段38│、液晶顯示│        │      │
│    │時    │1之1號「│器1臺、喇 │        │      │
│    │      │慈濟環保│叭2個、鍵 │        │      │
│    │      │站」    │盤1個、光 │        │      │
│    │      │        │碟機1部） │        │      │
│    │      │        │、電鑽2支 │        │      │
│    │      │        │、震動電鑽│        │      │
│    │      │        │1支、天山 │        │      │
│    │      │        │靈芝1瓶、 │        │      │
│    │      │        │工具1批、 │        │      │
│    │      │        │砂光機1部 │        │      │
│    │      │        │、鑽頭1支 │        │      │
├──┼───┼────┼─────┼────┼───┤
│二  │98年3 │花蓮縣吉│發電機1部 │庚○○  │甲○○│
│    │月10日│安鄉明仁│、白鐵及銅│        │、杜銘│
│    │      │三街11號│線1批、抽 │        │定    │
│    │      │        │水幫浦1台 │        │      │
├──┼───┼────┼─────┼────┼───┤
│ 三 │98年3 │花蓮市富│農用牛犁、│己○○  │丙○○│
│    │月中旬│裕一街73│鑿子、檜木│        │      │
│    │      │號（現無│桌、脫穀機│        │      │
│    │      │人居住之│、抽水馬達│        │      │
│    │      │空屋）  │、鑄鐵30片│        │      │
├──┼───┼────┼─────┼────┼───┤
│ 四 │98年3 │花蓮縣吉│白鐵製飲食│戊○○  │甲○○│
│    │月底  │安鄉中山│生財器具1 │        │、杜銘│
│    │      │路四段  │部        │        │定    │
│    │      │103號   │          │        │      │
├──┼───┼────┼─────┼────┼───┤
│ 五 │98年3 │花蓮市美│伴唱機1部 │丁○○  │甲○○│
│    │月間  │崙溪堤防│、擴大機2 │        │、杜銘│
│    │      │「嘉國高│台、變電器│        │定    │
│    │      │支21號」│1台、救車 │        │      │
│    │      │對面倉庫│電瓶接線1 │        │      │
│    │      │        │組。      │        │      │
└──┴───┴────┴─────┴────┴───┘

司法院資訊處製作；財團法人民間司法改革基金會備份。
